臺灣臺南地方法院民事裁定
111年度司繼字第1709號
聲  請  人  臺南市政府財政稅務局

法定代理人  陳柏誠  


關  係  人  財政部國有財產署南區分署

法定代理人  黃莉莉  
上列聲請人聲請選任遺產管理人事件，本院裁定如下：
    主  文
選任財政部國有財產署南區分署為被繼承人許芬芬（女，民國00
年0月00日生，身分證統一編號：Z000000000號，民國108年2月6
日死亡，最後住所：臺南市○○區○○里○○000號）之遺產管理人。
聲請程序費用由被繼承人許芬芬之遺產負擔。
    理  由
一、按先順序繼承人均拋棄其繼承權時，由次順序之繼承人繼承
    。其次順序繼承人有無不明或第四順序之繼承人均拋棄其繼
    承權者，準用關於無人承認繼承之規定；繼承開始時，繼承
    人之有無不明者，由親屬會議於一個月內選定遺產管理人，
    並將繼承開始及選定遺產管理人之事由，向法院報明；無親
    屬會議或親屬會議未於繼承開始時起一個月內選定遺產管理
    人者，利害關係人或檢察官，得聲請法院選任遺產管理人。
    民法第1176條第6項、第1177條、第1178條第2項定有明文。
    又公示催告期限屆滿，無繼承人承認繼承時，其遺產於清償
    債權，並交付遺贈物後，如有賸餘，歸屬國庫，民法第1185
    條規定甚明。
二、本件聲請意旨略以：欠稅人郭雪英於民國（下同）103年12
    月7日死亡，其死後遺有土地3筆，且郭雪英積欠地價稅新臺
    幣21,019元，嗣郭雪英之第一順位繼承人許郁瑋於106年11
    月30日死亡，而許郁瑋之第三順位繼承人即本件被繼承人許
    芬芬 (下稱被繼承人)又於108年2月6日死亡，被繼承人第一
    、三順位繼承人均已拋棄繼承，而第二、四順位繼承人皆先
    於其死亡，致郭雪英積欠之地價稅及未來開徵之稅捐，無從
    辦理送達與徵起，為保障稅捐之徵收，聲請人乃以利害關係
    人之身分，聲請選任被繼承人之遺產管理人等語。
三、經查，聲請人主張之事實，業據其提出個人戶籍資料、繼承
    系統表、家事事件公告、全國財產稅總歸戶財產查詢清單、
    欠稅查詢情形表等為證。並經本院依職權調取108年度司繼
    字第1176號、108年度司繼字第1563號等拋棄繼承事件卷宗
    核閱無誤。被繼承人死亡後，因其繼承人有無不明，復無親
    屬會議選定遺產管理人，聲請人屬利害關係人，故聲請選任
    被繼承人之遺產管理人，應予准許。又關於選定財政部國有
    財產署南區分署為遺產管理人一節，因遺產管理人職務專業
    繁複，攸關債權人、受遺贈人權益，其選任旨在維護公益，
    此觀民法第1177條立法理由即明，自應選定熟習相關程序之
    人為宜。而國有財產署南區分署為國家財產管理機關，具備
    管理財產專才及公信力，是本院認由國有財產署南區分署擔
    任遺產管理人乙職為適當，爰依首揭規定裁定如主文所示。
四、依家事事件法第181條第11項，裁定如主文。
中　　華　　民　　國　　111 　年　　7 　　月　　31　　日
                家事法庭      司法事務官  吳玲媛
以上正本係照原本作成。。
如對本裁定抗告，須於裁定送達後10日之不變期間內，向本院提
出抗告狀，並繳納抗告費新臺幣1,000元。
中　　華　　民　　國　　111 　年　　7 　　月　　31　　日
                              書  記  官  但育緗